# 陈老师：长期待摊等摊销科目的开始日

提问人：chdsx 时间：2012-01-20 13:25:21
固定资产、无形资产摊销都有明确的开始日，达到预计使用状态的次月或当月。那么长期待摊、待摊费用等科目呢？是按月摊销，受益期限开始当月、次月？还是受益益期限实际开始日期？若金额非常大，是否必须按实际天数摊销才准确？

回答人：chenyiwei
回复 chdsx 的帖子
这个问题没有明确规定，通常应当在确认当月开始摊销。如果存在一个达到预定可使用状态的时间过程的，则自达到预定可使用状态当月开始摊销。
有些长期待摊费用在历史上曾经在固定资产科目中核算（如经营租入固定资产的改良、装修等支出）。对这类支出（其最主要特点是具有实物形态），如果比照固定资产的做法，在达到预定可使用状态的次月开始计提摊销，应该也是可以接受的。

提问人：chdsx 时间：2012-01-21 08:40:03
回复 chenyiwei 的帖子
陈老师 若是当月开始摊销 那么这个月是按整个月计算 还是按实际天数计算 比如租赁期是每月 20 日开始的 那当月是摊一个月 还是摊 11 天呢？

回答人：chenyiwei
可基于重要性原则判断。一般可以比照固定资产、无形资产的摊销方法，以一个月而不是一天作为最小的摊销单位。